臺灣士林地方法院刑事附帶民事訴訟判決
                                    110年度附民字第430號
原    告  鄭貴治


被    告  黃進登
上列被告因本院110 年度易字第385號妨害自由案件，經原告提
起附帶民事訴訟，請求損害賠償，本院於民國110年9月23日言詞
辯論終結，判決如下︰
    主  文
被告應給付原告新臺幣陸仟元。
原告其餘之訴駁回。
本判決第一項得假執行。
原告其餘假執行之聲請駁回。 
    事實及理由
一、原告主張：被告於民國108年10月12日上午6時30分許，見原
    告在其住處後院整理花園，竟基於恐嚇之犯意，將木頭圓凳
    一張丟向原告，使原告心生畏懼，而涉犯恐嚇危害安全罪，
    經檢察官提起公訴，爰依法提起本件刑事附帶民事訴訟，請
    求侵權賠償等語，並聲明求為判決被告給付新臺幣（下同）
    50萬元，及以供擔保為條件宣告假執行。
二、被告則以：我雖有對原告丟擲木頭圓凳，但是因原告先對不
    起我，且當天是原告先拿水管對我沖水，這是對我侮辱，我
    生氣，一時情緒反應，出於反射動作，才朝原告旁邊丟擲木
    頭圓凳，並無恐嚇犯意，亦未使原告心生畏懼等語，資為抗
    辯，並聲明求為判決駁回原告之訴。
三、按因犯罪而受損害之人，於刑事訴訟程序得附帶提起民事訴
    訟，對於被告及依民法負賠償責任之人，請求回復其損害；
    附帶民事訴訟之判決，應以刑事訴訟判決所認定之事實為據
     ，此觀刑事訴訟法第487 條第1 項、第500 條前段規定即
    明。又因故意或過失，不法侵害他人之權利者，負損害賠償
    責任。而不法侵害他人之身體、健康、名譽、自由、信用、
    隱私、貞操，或不法侵害其他人格法益而情節重大者，被害
    人雖非財產上之損害，亦得請求賠償相當之金額，民法第18
    4條第1 項前段、第195 條第1 項前段定有明文。本件原告
    上開主張被告於前揭時、地，以如上方式對之恐嚇，使其心
    生畏懼之事實，業據本院以110 年度易字第385號本件刑事
    訴訟判決認定屬實，並據以判處被告拘役20日，如易科罰金
    ，以1,000 元折算1 日之刑罰在案，自堪信實，則被告抗辯
    即非可採；又被告以如上方式恐嚇原告，使原告心生畏懼，
    自已不法侵害原告之自由，致其受有損害，是原告就此依侵
    權行為之法律關係，請求被告負非財產上之損害賠償責任，
    自屬有據。
四、又按不法侵害他人之自由，被害人受有非財產上損害，請求
    加害人賠償相當金額之慰撫金時，法院對於慰撫金之量定，
    應斟酌實際加害情形、所造成之影響、被害人痛苦之程度、
    兩造之身分地位經濟情形及其他各種狀況，以核定相當之數
    額。再非財產上損害之慰撫金數額，究竟若干為適當，應斟
    酌兩造身分、地位及經濟狀況，俾為審判之依據（最高法院
    47年度台上字第1221號、51年度台上字第223號等判決參 照
    ）。經查，被告係高職肄業，目前從事餐飲工作，自陳目前
    有貸款1000多萬元之負債，且需照顧太太，但無其他需要扶
    養之人；原告則國中畢業，職業為商等情，業據其等陳明在
    卷（見他卷第117、123頁、本院卷第96頁），並有本院依職
    權調取之兩造稅務電子閘門財產所得調件明細表（見附民卷
    第41至47頁）附卷可憑。本院審酌兩造上述之身分地位、教
    育程度、經濟能力、身心狀態，及兩造間之關係（原告與被
    告間因租賃糾紛而有嫌隙，長年相處不睦之情）、案發情節
    與原告受損害程度等一切情狀，認原告聲明請求賠償之精神
    慰撫金50萬元尚嫌過高，應以6,000 元為適當，其超過部分
    之請求，即無可採。
五、綜上所述，原告本於民法第184 條第1 項前段、第195 條第
    1 項前段等規定，請求被告給付6,000 元部分，為有理由，
    應予准許；其逾此範圍之請求，則無理由，應予駁回。
六、本件原告勝訴部分，因所命給付之金額未逾50萬元，依民事
    訴訟法第389 條第1 項第5 款之規定，應依職權宣告假執行
    。至原告敗訴部分，其假執行之聲請因失依據，併予駁回。
七、本件事證已臻明確，兩造其餘攻擊或防禦方法及所用證據，
    經本院斟酌後，認為均不足以影響判決結果，爰不贅予逐一
    論列。
八、另原告本件請求之給付，係刑事附帶民事訴訟，依法免納裁
    判費，附此敘明。
據上論結，本件原告之訴為一部有理由，一部無理由，依刑事訴
訟法第502 條、第491 條第10款，民事訴訟法389 條第1 項第5
款，判決如主文。 
中    華    民    國   110    年    10    月    19    日
                  刑事第八庭  法  官  蘇琬能
以上正本證明與原本無異。
如不服本判決應於收受送達後20日內向本院提出上訴書狀，並應
敘述具體理由；其未敘述上訴理由者，應於上訴期間屆滿後20日
內向本院補提理由書（均須按他造當事人之人數附繕本）「切勿
逕送上級法院」。
                              書記官 羅以佳
中　　華　　民　　國　　110 　年　　10　　月　　20　　日